【裁判字號】    90,易,1544
【裁判日期】    900731
【裁判案由】    竊盜
【裁判全文】
臺灣高雄地方法院刑事判決                          九十年度易字第一五四四號
    公  訴  人  臺灣高雄地方法院檢察署檢察官
    被      告  乙○○
右列被告因竊盜案件，經檢察官提起公訴（九十年度偵字第三七八一號）及移送併辦
（九十年度偵字第一００四七號），本院判決如左：
    主  文
乙○○結夥三人以上竊盜，處有期徒刑壹年貳月。
    事  實
一、乙○○曾於民國八十九年間因竊盜罪，經台灣屏東地方法院判處有期徒刑十月，
    緩刑四年，現仍於緩刑期內，猶不知警惕，與不詳姓名成年男子三人，共同意圖
    為自己不法所之所有，於九十年一月十七日上午十時許，由乙○○駕駛其母親林
    楊罔好所有車牌號碼ＶＮ─六０七三號自用小貨車搭載另該三名男子，於高雄縣
    六龜鄉省道二十七號十九公里至二十公里處，以不詳工具共同竊取臺灣省公路局
    第三工程處甲仙工務所有之紐澤西式護欄內襯不鏽鋼洩水孔共八十五個（每只價
    值新臺幣七百元，合計五萬九千五百元）。適臺灣省公路局第三區工程處甲仙工
    務段職員丁○○、吳忠和、甲○○、陳金能四人行經該處發覺，經記下車牌並報
    警後，始循線查出乙○○涉有上開犯行。
二、案經高雄縣警察局六龜分局移送台灣高雄地方法院檢察署檢察官偵查起訴。
    理  由
一、訊據被告乙○○矢口否認有竊盜之犯行，辯稱：九十年一月十七日上午，伊一人
    駕駛母親所有之車牌號碼ＶＮ─六０七三號自用小貨車自屏東住處前往甲仙鄉○○○○道二十七號公道，途中並未停車，亦未竊取路旁之紐澤西式護欄內襯不鏽
    鋼洩水孔云云。經查：
（一）本件係因臺灣省公路局第三區工程處甲仙工務段職員丁○○、吳忠和、甲○○
      、陳金能四人於上開案發時間行經高雄縣六龜鄉省道二十七號公路十九公里處
      時，因目睹有四名歹徒駕駛車牌號碼ＶＮ─六０七三號自用小貨車於該處竊取
      紐澤西式護欄內襯不鏽鋼洩水孔，經記下車牌並報警後，始自車牌查出被告涉
      案，對此過程，已據證人丁○○、吳忠和、甲○○、陳金能四人於警訊中證述
      明確（警卷九十年一月十八日調查筆錄），證人丁○○並到庭結證：「當日我
      們要去修補路面，在二十公里處時發現有二人，站著的人在  打東西，蹲著的
      人在抽取不鏽鋼的內襯，隔五十公尺又有二人，一人在車內駕駛座上，另一人
      站在路邊，我們沒有驚動他們馬上回報站長報警」、「（問：該車車號是你記
      下的？）是」、「（問：在現場行竊之四人均是男子？）是」、「（問：在現
      場所看見之廂型車是否警卷照片ＶＮ─六０七三號之車？（提示））是」等語
      甚詳（九十年五月十一日訓問筆錄）。
（二）再查，車牌號碼ＶＮ─六０七三號自用小貨車雖係案外人林楊罔好所有，惟平
      日均由被告使用，且九十年一月十七日上午，被告確曾駕駛上開自用小貨車行
      經高雄縣六龜鄉省道二十七號公路，此亦據被告於警、偵訊及本院審理中供述
      明確，是本件案發當時，被告與車牌號碼ＶＮ─六０七三號自用小貨車確曾出
      現於案發地點，且被告亦無將上開自用小貨車借予他人或失竊之情形，故證人
      丁○○、吳忠和、甲○○、陳金能四人實無誤記車牌而誣陷或誤認被告之情形
      ，其等於警訊及本院審理中所言即與事實相符，至被告辯稱：九十年一月十七
      日上午，伊雖曾駕駛車牌號碼ＶＮ─六０七三號自用小貨車行經省道二十七號
      公路，但未竊取路旁之紐澤西式護欄內襯不鏽鋼洩水孔云云，無非係卸責之詞
      ，不足採信。
（三）此外，復有遭竊後所拍攝之現場照片及被告所駕汽車之照片共十四張在卷可憑
      ，本件事證明確，被告犯行洵堪認定，應依法論科。
二、核被告乙○○所為，係犯刑法第三百二十一條第一項第四款之罪。被告與另三名
    不詳姓名年籍之成年男子，就上開犯行有犯意連絡及行為之分擔，均為共同正犯
    。查被告曾於民國八十九年間因竊盜罪，經台灣屏東地方法院判處有期徒刑十月
    ，緩刑四年，現仍於緩刑期內，有台灣高等法院被告全國前案紀錄表一份在卷可
    參，於緩刑期內更犯本罪，爰審酌被告犯罪之動機、目的、手段，其品性、生活
    狀況、智識程度、犯罪所生之損害，及事後仍飾詞冀免刑責，未見悔意之犯後態
    度等一切情狀，量處如主文所示之刑，以資懲儆。
三、檢察官移送併辦意旨（九十年度偵字第一００四七號）另以：被告於九十年三月
    十七日上午八時二十分許，在高雄縣美濃鎮○○街○○段三四二四號前，與另案
    被告鄭世一共同基於意圖不法所有之犯意，欲徒手竊取吳相逢所有停放於路邊之
    未懸掛車牌（引擎號碼：Ｇ—０四五四０五號）重機車，於踩踏該機車腳踏板欲
    啟動引擎時，為丙○○發覺報警查獲，因認被告此部分亦涉犯共同竊盜未遂罪嫌
  ，而與前開起訴部分有連續犯之裁判上一罪關係等情。惟按：
（一）連續犯之成立，必須行為人主觀上基於概括犯意，連續數行為而犯同一罪名時
      ，始能成立，所謂基於概括犯意，亦即行為人之多次犯罪行為，須自始均在一
      個預定犯罪計畫之內，出於主觀上始終同一犯意之進行，始足當之，其理論基
      礎乃在於一個犯罪意思決定，應僅科以一次刑罰之原理。然是否出於同一犯罪
      意思決定，仍應嚴格認定，並非一有多次犯同一罪名之罪，即概論以連續犯，
      否則將使行為人多次違犯同一罪名之行為僅受一次刑罰，產生刑罰效果遞減之
      效應，既有寬縱犯罪之弊，亦難達刑罰之犯罪預防效果。
（二）經查：移送併辦部分被告所竊取之客體為機車，與前開論罪科刑部分所竊取之
      客體不鏽鋼洩水孔內襯不同，其竊取之方法一為徒手，一為持不明工具，其方
      法亦有差別，參以被告復矢口否認有上開二次犯行，更遑論係基於概括犯意為
      之，是被告上開二次犯行於主、客觀上均難認定係基於同一犯罪意思決定所為
      ，自與連續犯之要件不合。檢察官移送本院併案審理部分，與前開論罪科刑部
      分，既無連續犯關係，非屬裁判上一罪，其未經起訴，本院自無從予以審判，
      應將該部分卷宗檢還檢察官，由檢察官另行偵查辦理，併此敘明。
據上論斷，應依刑事訴訟法第二百九十九條第一項前段、刑法第二十八條、第三百二
十一條第一項第四款，判決如主文。
本案經檢察官高大方到庭執行職務。
中    華    民    國    九十    年      七      月        三十一        日
                                  臺灣高雄地方法院刑事第三庭
                                      法  官  葉啟洲
右正本證明與原本無異。
如不服本判決，應於判決送達後十日內，向本院提出上訴狀。
                                      書記官  陳威志
中    華    民    國      九十      年      八      月      二      日


司法院資訊處製作；財團法人民間司法改革基金會備份。
